臺灣桃園地方法院刑事判決　　　　　 100年度審交訴字第45號
公　訴　人　臺灣桃園地方法院檢察署檢察官
被　　　告　李國章
選任辯護人　毛仁全律師
上列被告因業務過失致死案件，經檢察官提起公訴（99年度偵字
第20237 號），嗣於本院準備程序進行中，被告就被訴事實為有
罪之陳述，經本院告知簡式審判程序意旨，並聽取公訴人、被告
及辯護人之意見後，本院合議庭裁定改由受命法官獨任依簡式審
判程序審理，並判決如下：
    主  文
李國章從事業務之人，因業務上之過失致人於死，處有期徒刑陸
月，如易科罰金，以新臺幣壹仟元折算壹日。緩刑貳年。
    事實及理由
一、李國章係永儲股份有限公司（下稱永儲公司）之司機，以駕
    駛聯結車為業，係從事駕駛業務之人，其於民國99年4 月28
    日上午11時30分許，駕駛車牌號碼747-RU號自用曳引車並加
    掛車牌號碼SL-35 號自用半聯結車，沿桃園縣大園鄉○○路
    ○段由南向北方向行駛，駛至國際路三段932 號前路口時，
    欲右轉進入永儲公司，而其於右轉時應注意右後方有無來車
    ，並禮讓右側直行車輛先行，依當時天候晴朗、日間自然光
    線、路面乾燥等路況、視距良好，又無不能注意之情事，竟
    疏未注意而貿然右轉，因而擦撞由同行右後方直行而來，由
    王明海所騎乘之車牌號碼RYP-702 號輕型機車，致王明海人
    車倒地，並遭上開半拖車右側右前第10輪、右側右後第14輪
    碾壓，造成胸、腹和骨盆多處損傷骨折致呼吸衰竭和出血性
    休克，於99年4 月28日下午1 時5 分死亡。李國章於有偵查
    犯罪職權之員警前往肇事現場時，在場主動表明肇事，進而
    接受本件裁判。
二、案經王明海之配偶蘇梅花告訴暨臺灣桃園地方法院檢察署檢
    察官據報相驗後偵查起訴。
    理  由
一、本案被告李國章所犯之罪，非法定刑為死刑、無期徒刑或最
    輕本刑3 年以上有期徒刑之罪，亦非高等法院管轄第一審之
    案件，而被告於準備程式中就被訴事實已為有罪之陳述，經
    本院告知簡式審判程式之旨，並聽取當事人之意見後，本院
    乃依刑事訴訟法第273 條之1 第1 項規定，裁定進行簡式審
    判程式，合先敘明。
二、上揭事實，業據被告李國章於警詢、檢察官訊問、本院審理
    時均坦承不諱，核與被害人家屬蘇梅花、王銘誠、證人即永
    儲公司之保全陳清雲、即在案發現場施工之台電員工王金淋
    、陳權永、江金炮、目擊者王靈生、連昌交通公司之貨運司
    機簡仲才、五崧捷運倉庫課員許繼仁、台北關稅局駐永儲公
    司之關稅員張慶銘分別於警詢及檢察官偵訊時證述之情節相
    符，且有桃園縣政府警察局交通大隊大園分隊職務報告、道
    路交通事故現場圖、道路交通事故調查報告表(一)、(二)、桃園
    縣政府警察局大園分局刑案現場勘察報告、刑案現場照片、
    臺灣省桃園縣區車輛行車事故鑑定委員會鑑定意見書等附卷
    可稽。而被害人王明海因本件車禍死亡，亦有敏盛綜合醫院
    診斷證明書、臺灣桃園地方法院檢察署相驗屍體證明書、相
    驗筆錄、檢驗報告書各1 份及相驗照片、法務部法醫研究所
    解剖報告書、鑑定報告書各1 份、內政部警政署刑事警察局
    99年7 月2 日刑鑑字第0990066360號鑑定書1 份、臺灣桃園
    地方法院檢察署公務電話紀錄單等附卷可參，足認被告之任
    意性自白與事實相符，而堪採信。
三、按汽車行駛至交岔路口，轉彎車應讓直行車先行，道路交通
    安全規則第102 條第1 項第7 款訂有明文。被告李國章駕駛
    上開車輛，於上揭時、地，行經上開肇事路段，欲右轉進入
    永儲公司，依法即負有上述注意義務，觀諸卷附道路交通事
    故調查報告表(一)所示，肇事當時，天氣晴、日間自然光線、
    柏油路面乾燥、視距良好，並無不能注意之情事，竟疏未注
    意，轉彎車未讓直行車先行，致生本件車禍，其有過失甚明
    。被害人既係因本件車禍而死亡，則被告駕車肇事行為與被
    害人之死亡結果間，自具有相當因果關係，本件事證明確，
    被告犯行堪以認定，應依法論科。
四、被告李國章為從事駕駛業務之人，核被告所為，係犯刑法第
    276 條2 項之業務過失致人於死罪。被告於肇事後，過失致
    死犯行尚未被有追訴權限機關之公務員發覺前，對前往肇事
    現場之警員，表示其為肇事駕駛人，自首而接受裁判之事實
    ，有桃園縣政府警察局道路交通事故肇事人自首情形紀錄表
    1 份在卷可稽，爰依刑法第62條前段規定減輕其刑。爰審酌
    被告對注意義務之違反，造成被害人死亡之結果、犯罪情節
    、過失行為之態樣等情節，且今與被害人家屬達成和解，兼
    衡其家庭狀況，且犯後最終坦承犯行及犯後態度尚可等一切
    情狀，量處如主文所示之刑，並諭知易科罰金之折算標準。
    末查，被告前未曾因故意犯罪受有期徒刑以上刑之宣告，有
    臺灣高等法院被告前案紀錄表在卷可按，其因一時失慮，致
    罹刑典，事後已坦承犯行，尚具悔意，其經此教訓應能知所
    警惕而無再犯之虞，本院認其所受刑之宣告以暫不執行為適
    當，爰逕依刑法第74條第1 項第1 款規定，併宣告緩刑2 年
    ，俾收啟新及惕儆之雙效。
六、依刑事訴訟法第273 條之1 第1 項、第299 條第1 項前段、
    ，刑法第276 條第2 項、第62條前段、第41條第1 項前段、
    第74條第1 項第1 款，刑法施行法第1 條之1 第1 項、第2
    項前段，判決如主文。
本案經檢察官李安蕣到庭執行職務。
中    華    民    國   100    年    9     月    6     日
                        刑事庭  法  官  顏世翠
以上正本證明與原本無異。
如不服本判決，應於判決送達後10日內向本院提出上訴狀（應附
繕本），其未敘述上訴理由者，應於上訴期間屆滿後20日內補提
理由書狀於本院，上訴於臺灣高等法院。
                                書記官  張筆隆
中    華    民    國   100    年    9     月    6     日
附錄本案論罪科刑法條：
中華民國刑法第276條
（過失致死罪）
因過失致人於死者，處2 年以下有期徒刑、拘役或2 千元以下罰
金。
從事業務之人，因業務上之過失犯前項之罪者，處5 年以下有期
徒刑或拘役，得併科3 千元以下罰金。